臺灣臺中地方法院民事判決　九十年度訴字第二九六一號
　　原　　　告　乙○○
　　法定代理人　丁○○
　　訴訟代理人　甲○○
　　　　　　　　丙○○
右當事人間請求確認抵押權不存在等事件，本院判決如左：
    主      文
原告之訴駁回。
訴訟費用由原告負擔。
    事      實
甲、原告方面：
一、聲明：確認被告對於原告所有坐落台中縣太平市○○段第一九六地號（重測前為太平市
          ○○段第一四六─五七地號）、地目建、面積０．００八三公頃之土地暨其地上
          建物即門牌號碼為台中縣太平市一段二七九巷三十一弄八號之四層樓房（建號為
          勤益段第一０六號、重測前為三汴段一一六九九號，下稱系爭房地），於民國（
          下同）八十七年十一月二十五日設定登記、權利人為被告、設定義務人為原告、
          權利價值為本金最高限額新台幣（下同）三百十二萬元之抵押權不存在；被告並
          應將該抵押權登記塗銷。
二、陳述：
（一）按抵押權之設立登記，若非由所有權人親自辦理或委託他人辦理，而有影響抵押權之
      法律關係成立或不成立者，有即受確認判決之法律上利益，所有權人得依民事訴訟法
      第二百四十七條規定，提起確認之訴。
（二）訴外人魏嘉雯（即原告之媳）意圖得財產上不法之利益，乃偕同被告之法定代理人丁
      ○○於八十七年七月一日返回原告住所，以魏嘉雯受聘於「信業科技公司」擔任會計
      ，並偽稱丁○○為公司主管，提出數張不知內容之文件，偽稱是聘書，囑原告簽名為
      保證人，當時原告因未戴眼鏡，不知文件內容是否為聘書，欲取眼鏡以觀究竟，乃其
      等二人以急赴彰化辦事，不克久等，要求原告立即簽名，原告被迫只得同意依魏嘉雯
      手指文件空白處簽名，唯原告當時隱約聽聞二人說要拿該聘書至被告處設定抵押、詐
      騙貸款之用。
（三）原告後於九十年三月間收受本院九十年拍字第三九七號拍賣抵押物民事裁定，原告始
      知所有之系爭房地，業由魏嘉雯夥同土地登記專業代理人張簡素貞、黃慧玲二人辦理
      抵押權設定登記，按不動產抵押權應由不動產所有人設定之，其由第三人設定者，則
      須經所有人同意或追認始能認為有效，茲原告並無委託張簡素貞、黃慧玲或同意或追
      認其等辦理抵押設定登記，抵押權人亦無向原告對保，土地、建物所有權狀（送地政
      事務所之權狀應係被告等人偽造文書申請補發）、印鑑章均在原告持有中，抵押權設
      定所有一切文件之蓋章均非原告所有、國民身分證影本係盜用，土地登記申請書亦無
      附印鑑證明書，綜此，本件抵押權之設定登記顯係被告夥同訴外人共同詐欺、偽造文
      書所為。又按土地登記專業代理人於受理委託時，應查明委託人確為登記標的之權利
      人或權利關係人後，始得接受委託，並於登記申請書或委託內簽註負責，為土地登記
      專業代理人管理辦法第十七條訂有明文，本件土地登記申請書第八欄固載有：「委託
      人確為登記標的物之權利人，如有虛偽不實，本代理人（委託人）及複代理人願負法
      律責任」之切結，但上開所指之委託人並非原告，該張、黃二人即係明知為不實事項
      ，而登記於業務上作成之文書，應負偽造文書之責。
（四）本件抵押權設定登記係被告之法定代理人參與詐欺在先，復未對原告對保於後，並夥
      同訴外人未經原告委託，盜用印章、身分證，詐領所有權狀等行為所為之設定登記，
      則兩造間之抵押權自不存在。
（五）被告所提出之借款約定書、房屋抵押貸款撥款申請暨委託書、不動產使用切結書、自
      動扣款委託書、授權書等之簽名、蓋章全係偽造，原告未見過該等文件，亦無該等印
      章。至於原告於九十年四月自太平市農會匯三萬元代替陳光宇還款一事，其詳情為原
      告於九十年三月六日收到本院民事裁定，始知房屋被抵押，同年月七日向本院提起抗
      告，該項貸款總額為三百十二萬元，有部分是信用貸款，同年四月份魏嘉雯和被告協
      調約定：先還清信用貸款四十九萬元，寄給被告三萬元、十萬元、中小企銀十八萬元
      、中國信託商業銀行（下稱中國信託銀行）十八萬元（魏嘉雯把匯款人之姓名寫成原
      告之名字），其餘尚欠被告二百六十萬元之貸款，由魏嘉雯、陳光宇每月共付利息二
      萬元，房屋仍可由原告使用，於是魏嘉雯向原告借款六十萬元，去太平市農會匯款還
      債，並非原告專為陳光宇還三萬元，該六十萬元部分，魏嘉雯亦有意歸還原告。後來
      二人失言，魏嘉雯並於同年六月十一日離家出走，致銀行利息逾期未付，被告要求每
      月要付三萬元，如不準時付款即再度拍賣房屋。
（六）關於被告抗辯丁○○於八十七年時尚未抵台一事，原告並不認識丁○○，僅因原告收
      到本院拍賣抵押物之裁定其係被告之法定代理人，才會指稱其涉偽造文書之情事；又
      原告之身分證從來即在原告自己身上，未曾借別人使用，用以辦理抵押權之身分證影
      本早已逾期失效，不能證明原告身分。
三、證據：提出本院九十年度拍字第三九七號民事裁定影本一件、土地申請書影本一件、台
          中縣政府地政規費徵收聯單影本一件、土地建築改良物抵押權設定契約書影本一
          份、建物登記謄本影本一件、土地登記謄本影本一件、陳光宇身分證影本一件、
          原告身分證（七十五年三月一日發）影本一件、匯款委託書影本四紙、離婚協議
          書影本一件、存證信函影本一件、台灣台中地方法院檢察署相驗屍體證明書影本
          一件、原告身分證（八十八年七月八日發）影本一件為證，並聲請訊問證人陳光
          宇。
乙、被告方面：
一、聲明：求為判決如主文所示。
二、陳述：
（一）本件系爭房地係訴外人即原告之子陳光宇於八十七年間向被告之台中分公司貸款二百
      六十萬元所提供之抵押物，陳光宇係為了償還其原向訴外人中國信託銀行所貸款項，
      於八十七年十一月十一日與被告之職員在被告台中分公司文心路辦公室填具「申請書
      」
      ，並簽訂「消費性房屋抵押借款暨擔保透支約定書」（以下稱借款約定書）暨「房屋
      抵押貸款撥款申請暨委託書」、「不動產使用切結書」、「自動扣款委託書」、「授
      權書」、本票等等，由於實際貸款金額，須待抵押標的物鑑價及被告內部授信審核核
      准後方能確定，故陳光宇於貸款「申請書」之申請金額欄同意先填入二百六十萬元並
      授權被告於上述限額內於核貸條件確定後填寫相關貸款文件，上開「借款約定書」、
      「房屋抵押貸款撥款申請暨委託書」及「授權書」，並經訴外人即被告之職員許瑞祺
      （即Richard ）於同日與陳光宇核對無誤。惟原告始為抵押人，故許瑞祺乃於八十七
      年十一月十七日親自前往原告住處，由原告用印簽章，並對保，嗣文件用印簽妥後，
      由土地登記專業代理人張簡素貞之複代理人黃慧玲攜件於同年月二十日辦理抵押權設
      定登記。嗣後被告發現「房屋抵押貸款撥款申請暨委託書」及「授權書」上，雖有陳
      光宇之簽名及用印，但缺少保證人即原告之簽章，遂由許瑞祺於同年月二十七日攜帶
      已填載金額、利率、期間及完整內容並裝訂成冊之各項貸款文件再度赴原告家中，請
      原告補用印簽章並與原告第二次對保，此時原告已得知申貸之全部內容。後於九十年
      初陳光宇未按期還款，經被告催收程序後尚有積欠款項，被告遂於九十年二月就抵押
      物聲請拍賣裁定，並獲本院九十年度拍字第三九七號民事裁定准許在案，其後原告亦
      曾為陳光宇匯款至還款帳戶。
（二）原告於八十七年十一月十七日及同月二十七日於自宅中簽署文件時即已知情其子之借
      款事實，亦明瞭其提供所有系爭房地係為子擔保向被告之借款之事，其起訴狀稱「第
      三人魏嘉雯意圖得財產上不法之利益，乃偕同被告法定代理人丁○○於八十七年七月
      一日返回原告住所，．．．提出數張不知內容之文件，偽稱是聘書，囑原告簽名為保
      證人」云云，係屬憑空捏造，於八十七年七月一日時，被告之法定代理人丁○○尚未
      抵台，丁○○係於八十八年一月方自澳洲抵台擔任被告之台北分行經理，況經辦貸款
      之作業，根本不可能由被告在國內之最高負責人親自辦理，故其前開所指，顯非事實
      。再，原告於起訴狀中陳稱用以辦理抵押權登記送地政事務所之權狀應係被告等人偽
      造文書申請補發，然被告或訴外人張簡素貞、黃慧玲均未代理申請補發權狀，而依土
      地登記規則第一百二十一條第二項規定，委託他人補發權狀應備證件之一為印鑑證明
      ，除非原告授權，被告實難逕為補發原告之權狀。而經查閱台中縣太平地政事務所關
      於系爭房地之登記事項索引，可知於八十七年十一月間原告關於系爭房地之所有權狀
      並未申請補發，足見原告此部分之陳述不實。又縱原告於八十七年十一月十七日原告
      第一次所簽署之文件部分內容為空白，但於同月二十七日第二次對保時原告所簽署之
      文件已為內容記載完全之貸款文件，原告自應知悉保證責任範圍。此外，本件借款人
      陳光宇係以向被告融資所得款項償還陳光宇向中國信託銀行台中分行所借款項（因被
      告借款利率較中國信託銀行為低），該貸款亦由原告擔任保證人提供同一房地為擔保
      品，由此可推知原告對其子陳光宇借款之事實早已知悉。
（三）證人魏嘉雯、許瑞祺皆證稱於八十七年十一月十七日，原告係親自簽名於抵押貸款相
      關文件上，並且已知道係以系爭房地設定抵押權給被告，此外，證人許瑞祺亦證稱其
      係於八十七年十一月二十七日在原告家中請原告補用印簽章，故原告陳稱不知情云云
      顯不實在。原告提出魏嘉雯寄予原告之子陳光宇之存證信函片段作為證物，但該證物
      不論其是否欠缺形式上之證據力，據此亦不足證明原告不知情，至於原告提出未經陳
      光宇簽署之離婚協議書初稿，顯與本件無涉。
（四）被告之受僱人許瑞祺曾二次赴原告家中與原告本人辦理簽名對保，原告對於設定抵押
      權早已同意，並非如原告所主張「盜押房地全由銀行主謀，沒有詢間過我（按指原告
      ）的意願」，況且原告雖主張「抵押文件上之身分證影本，早已過期失效」，惟用以
      辦理抵押權登記之原告身分證正本係由原告轉交其子提供，而在八十七年當時，內政
      部就國民身分證請領紀錄尚未開放電腦化連線查詢，故被告無從查知原告是否另曾請
      補發身分證，被告處理本件抵押貸款作業時善意相信該身分證（七十五年三月一日發
      ）為有效之身分證明文件，被告無盜用原告身分證之情節。
（五）本件辦理抵押權設定登記固未提出原告之印鑑證明，惟依據土地登記規則第四十條規
      定，金融機構辦理抵押權登記，義務人為自然人時免提出印鑑證明，故本件未提出原
      告之印鑑證明並未違法。
三、證據：提出申請書影本一件、消費性房屋抵押借款暨擔保透支約定書影本一件、房屋抵
          押貸款撥款申請暨委託書影本一件、不動產使用切結書影本一件、自動扣款委託
          書影本一件、授權書影本一件、本票影本一件、匯入匯款歷史明細查詢影本一件
          、本院九十年度拍字第三九七號民事裁定影本一件、經濟部八十八年一月三十日
          經（０八八）商字第０八八一０三五五九號函影本一件、不動產登記事項異動索
          引影本二件、內政部（八一）台內地字第八一八九五０三號函影本一件為證，並
          聲請訊問證人魏嘉雯、許瑞祺。
丙、本院依職權調取本院九十年度拍字第三九七號拍賣抵押物事件（含臺灣高等法院九十年
    度抗字第四八０號卷）全卷及向台中縣太平地政事務所調取系爭房地設定抵押權之相關
    資料。
    理      由
一、本件原告主張：訴外人魏嘉雯意圖得財產上不法之利益，乃偕同被告之法定代理人丁○
    ○於八十七年七月一日返回原告住所，以魏嘉雯受聘於「信業科技公司」擔任會計，並
    偽稱丁○○為公司主管，提出數張不知內容之文件，偽稱是聘書，囑原告簽名為保證人
    ，當時原告因未戴眼鏡，不知文件內容是否為聘書，欲取眼鏡以觀究竟，乃其等二人以
    急赴彰化辦事，不克久等，要求原告立即簽名，原告被迫只得同意依魏嘉雯手指文件空
    白處簽名，唯原告當時隱約聽聞二人說要拿該聘書至被告處設定抵押、詐騙貸款之用。
    原告後於九十年三月間收受本院九十年拍字第三九七號拍賣抵押物事件之民事裁定，原
    告始知所有之系爭房地，業由魏嘉雯夥同土地登記專業代理人張簡素貞、黃慧玲二人辦
    理抵押權設定登記，按不動產抵押權應由不動產所有人設定之，其由第三人設定者，則
    須經所有人同意或追認始能認為有效，茲原告並無委託張簡素貞、黃慧玲或同意或追認
    其等辦理抵押設定登記，抵押權人亦無向原告對保，而土地、建物所有權狀（送地政事
    務所之權狀應係被告等人偽造文書申請補發）、印鑑章均由原告持有，抵押權設定所有
    一切文件之蓋章均非原告所有、國民身分證影本係盜用，土地登記申請書亦無附印鑑證
    明書，本件抵押權之設定登記顯係被告夥同訴外人共同詐欺、偽造文書所為，則兩造間
    之抵押權自不存在，爰訴請確認兩造間之抵押權不存在，並命被告塗銷之等語。
二、被告則以：本件系爭房地係訴外人即原告之子陳光宇於八十七年間向被告之台中分公司
    貸款二百六十萬元所提供之抵押物，陳光宇係為了償還其原向訴外人中國信託銀行所貸
    款項，於八十七年十一月十一日與被告之職員在被告台中分公司文心路辦公室填具「申
    請書」，並簽訂「消費性房屋抵押借款暨擔保透支約定書」（以下稱借款約定書）暨「
    房屋抵押貸款撥款申請暨委託書」、「不動產使用切結書」、「自動扣款委託書」、「
    授權書」、本票等等，由於實際貸款金額，須待抵押標的物鑑價及被告內部授信審核核
    准後方能確定，故陳光宇於貸款「申請書」之申請金額欄同意先填入二百六十萬元並授
    權被告於上述限額內於核貸條件確定後填寫相關貸款文件，上開「借款約定書」、「房
    屋抵押貸款撥款申請暨委託書」及「授權書」，並經訴外人即被告之職員許瑞祺於同日
    與陳光宇核對無誤。惟原告始為抵押人，故許瑞祺乃於八十七年十一月十七日親自前往
    原告住處，由原告用印簽章，並對保，嗣文件用印簽妥後，由土地登記專業代理人張簡
    素貞之複代理人黃慧玲攜件於同年月二十日辦理抵押權設定登記。嗣後被告發現「房屋
    抵押貸款撥款申請暨委託書」及「授權書」上，雖有陳光宇之簽名及用印，但缺少保證
    人即原告之簽章，遂由許瑞祺於同年月二十七日攜帶已填載金額、利率、期間及完整內
    容並裝訂成冊之各項貸款文件再度赴原告家中，請原告補用印簽章並與原告第二次對保
    ，此時原告已得知申貸之全部內容。後於九十年初陳光宇未按期還款，經被告催收程序
    後尚積欠款項，被告遂於九十年二月就抵押物聲請拍賣裁定，並獲本院九十年度拍字第
    三九七號民事裁定准許在案，其後原告亦曾為陳光宇匯款至還款帳戶，故兩造間顯有抵
    押權存在，原告之主張並不實在等語，資為抗辯。
三、經查：系爭房地為原告所有，訴外人張簡素貞於八十七年十一月二十三日以兩造代理人
    之身分（實際由訴外人黃慧玲複代理辦理）就爭房地向台中縣太平地政事務所申請，並
    於八十七年十一月二十五日完成權利人為被告、權利價值為本金最高限額三百十二萬元
    、存續期間自八十七年十一月二十日至一百二十七年十一月二十日、債務人為陳光宇及
    原告、設定義務人為原告之第一順位抵押權登記，於申請辦理抵押權登記時，有提出系
    爭房地之權狀正本二件、陳光宇身分證影本一件及原告身分證（七十五年三月一日發）
    影本一件為據，該原告身分證（七十五年三月一日發）影本一件係屬真正等情，有原告
    提出之土地申請書影本一件、台中縣政府地政規費徵收聯單影本一件、土地建築改良物
    抵押權設定契約書影本一份、建物登記謄本影本一件、土地登記謄本影本一件、陳光宇
    身分證影本一件、原告身分證（七十五年三月一日發）影本一件為證，並經本院向台中
    縣太平地政事務所調取系爭房地設定抵押權之相關資料核對屬實，復為兩造所不爭執，
    自堪信為真實。
四、原告雖否認兩造有辦理抵押權設定之物權合意，並以前詞主張，惟查：
（一）訴外人陳光宇確於八十七年十一月十一日向被告借款二百六十萬元，而之所以會向被
      告借款係因前曾以系爭地為擔保向訴外人中國信託銀行借款，係借新款還舊債（因為
      中國信託銀行利率較高）以圖減輕利息負擔等情，業據證人陳光宇、魏嘉雯到庭證述
      明確（見本院九十年十一月十三日、十二月十一日言詞辯論筆錄），而被告提出之「
      申請書」上連帶保證人欄、「消費性房屋抵押借款暨擔保透支約定書」上連帶保證人
      欄、「房屋抵押貸款撥款申請暨委託書」上立授權書人欄、「不動產使用切結書」上
      立切結書人欄、「授權書」上立書人欄、「本票」發票人欄之「乙○○」字樣均係原
      告所書寫等情，復據證人魏嘉雯、許瑞祺到庭證述無訛（見本院九十年十一月十三日
      言詞辯論筆錄），按原告於言詞辯論期日自承「申請書」上連帶保證人欄之「乙○○
      」字樣，確係由其親自書寫無誤等語（見本院九十年十月十八日言詞辯論筆錄），而
      觀之前開原告否認為其簽名部分與其承認部分之文書「乙○○」之簽名，以及其收受
      被告提出書狀之「乙○○」簽名加以比對，可知上開簽名之書寫筆法均屬相同，顯係
      同一人所為無疑；本院再參以證人陳光宇亦到庭證稱：「申請書」、「房屋抵押貸款
      撥款申請暨委託書」及「本票」上之「乙○○」字樣看起來像是原告親自簽的等語（
      見本院九十年十二月十一日言詞辯論筆錄），及原告於起訴狀中陳稱被告之人員曾提
      出「數張不知內容之文件」要求原告簽名，並自承證人魏嘉雯確有協同一名人員至其
      住處請其簽文件等語，與前開文件實際並非分裝而係裝訂成一冊（經本院核對原本無
      誤）等情，足見原告所簽署之文件非僅一件，而係數件以上，則上開證人魏嘉雯、許
      瑞祺所證前開「申請書」上連帶保證人欄、「消費性房屋抵押借款暨擔保透支約定書
      」上連帶保證人欄、「房屋抵押貸款撥款申請暨委託書」上立授權書人欄、「不動產
      使用切結書」上立切結書人欄、「授權書」上立書人欄、「本票」發票人欄之「乙○
      ○」字樣均係原告所書寫等情，應較符事實而可採信，原告主張其上「乙○○」非所
      簽云云，應與事實不符，尚不足採信。而參以原告於起訴狀自承其簽名係為了擔任保
      證人，及有聽聞當時簽署等文件係為了向被告借款等語，足見原告係明知其充任陳光
      宇向被告借款之連帶保證人，始簽署前開文件，原告主張其不知情云云，不足採信。
      至於原告所指訴外人魏嘉雯偕同被告法定代理人丁○○於八十七年七月一日至原告住
      所，以魏嘉雯受聘於「信業科技公司」擔任會計，並偽稱丁○○為公司主管，提出數
      張不知內容之文件，偽稱是聘書，囑原告簽名為保證人，當時原告因未戴眼鏡，不知
      文件內容是否為聘書云云，未舉證以實其說，且該被告之法定代理人丁○○係於八十
      八年一月方自澳洲抵台擔任被告之台北分行經理等情，有經濟部八十八年一月三十日
      經（０八八）商字第０八八一０三五五九號函影本一件在卷足證，可知原告此部分之
      陳述，與事實不符，自不足採。
（二）再者，原告所有之系爭房地，並非首次作為擔保物擔保訴外陳光宇對銀行之貸款，在
      本件之前，系爭房地曾作為陳光宇向台灣中小企業銀行貸款之擔保，後經轉貸至中國
      信託銀行，系爭房地乃係作為陳光宇向銀行貸款之擔保，按本件僅係從中國信託銀行
      轉貸，而借新款去還舊債而已等情，業據證人陳光宇、魏嘉雯到庭證述明確（見本院
      九十年十一月十三日、十二月十一日言詞辯論筆錄），衡情如無經原告同意，極難想
      像訴外人陳光宇得一再以原告所有之系爭土地為擔保對外借款，況據證人陳光宇亦證
      稱：其向銀行借款係供創業所用等語，顯見其用途極為正當，而陳光宇為原告之子，
      與原告關係密切，揆諸常情，證人陳光宇當可徵得原告之同意而提供系爭房地作為擔
      保，豈有隱瞞原告而以偷取原告之相關資料對外借款之理？足見證人陳光宇證稱其辦
      理前開抵押權登記均未經原告同意云云，應係現已無力清償借款為求保存系爭房地，
      始為之迴護原告之詞，不足採信，況其後於當庭復改稱原告確有同意等語，益見原告
      應屬知情並同意無誤等語（見本院九十年十二月十一日言詞辯論筆錄），益見原告確
      有同意，要屬無疑。再者，系爭房地之所有權狀及原告之身分證正本均係由原告自已
      保管等情，為原告自承在卷（見本院九十一年一月三日言詞辯論筆錄），而前開辦理
      抵押權設定登記所提出之所有權狀均係正本及該原告之身分證影本為真正等情，復如
      前述，且該原告之系爭房地所有權狀在八十七年間並未申請補發等情，亦有被告提出
      不動產登記事項異動索引影本二件在卷可參，足見原告陳稱被告等人偽造文書申請補
      發系爭房地之所有權狀云云，顯與事實不符，尚無可採；又原告指稱其身分證業經換
      發，被告猶以換發前之身分證辦理抵押權設定等情，欲證明其確不知情云云，然查本
      件據以辦理抵押權設定登記原告之身分證雖係七十五年三月一日所發但為真正等情，
      業如前述，按原告所提出之現使用之身分證則係八十八年七月八日發給，其日期顯在
      本件辦理抵押權設定登記之八十七年十一月二十五日之後等情，有該身分證影本一件
      在卷可憑，足見原告主張用以辦理抵押權之身分證影本早已逾期失效，不能證明原告
      身分云云，與實情尚有不符，不足置信。按原告既自承系爭房地之所有權狀及其身分
      證均係其自行保管等語，則前開辦理系爭房地之設定抵押權所提供之所有權狀正本及
      原告之身分證影本，自係由原告本人提供，要屬無疑，況原告於簽署前開所示之文件
      時，已知其係充任陳光宇向被告借款之連帶保證人，當知該等借款並非信用借款而係
      有擔保之借款，益見原告對於爭房地辦理抵押權設定之事實，應確屬知情同意並有授
      權辦理抵押權設定登記無疑，原告主張未經其同意即辦理抵押權之設定云云，尚無可
      取。
（三）綜上所述，本件據原告之主張及其舉證，尚不足證明前開關於系爭房地之抵押權設定
      行為，係未經原告同意或授權下所為，應屬明確。
五、按當事人依土地登記法令完成登記之事實存在時，於生活經驗法則上，通常可彰顯該登
    記所示權利之內容存在，故可推定該權利存在（蓋土地登記係根據許多原始資料如當事
    人之身分證、所有權狀等始作成），因此否認登記內容所示權利之人，應主張並證明該
    項登記內容有例外情事存在，始能排除該項經驗法則之適用，苟否定之人所為之主張與
    舉證，不足使受訴法院確信其所主張例外情事為真實時，自難推翻前開推定；綜上所述
    ，本件原告欲推翻關於系爭土地之登記，惟其所主張之事實與舉證，尚不足以證明被告
    係未經原告同意或授權，而有盜用其所有權狀及身分證影本辦理系爭房地之抵押權設定
    登記，已如前述，自難推翻被告業已取得之系爭房地之抵押權，故其訴請確認兩造間無
    抵押權存在並判令被告塗銷該登記，於法律規定不符合，為無理由，應駁回其訴。
六、本件事證以臻明確，兩造其餘攻擊防禦方法及證據資料，經審酌結果與本判決之結論均
    無影響，爰不以一一論述，併此敘明。
七、據上論結，本件原告之訴為無理由，依民事訴訟法第七十八條，判決如主文。
中　　　華　　　民　　　國　　  九十一　　  年　　　二　　　月　　 二十一　　 日
~B臺灣臺中地方法院民事第四庭
~B    法　官　李國增
右為正本係照原本作成。
如不服本判決，應於判決送達後二十日內，向本院提出上訴狀。
中　　　華　　　民　　　國　　  九十一　　  年　　　二　　　月　　 二十一　　 日
~B法院書記官
